【裁判字號】    89,訴,216
【裁判日期】    890714
【裁判案由】    毒品危害防制條例
【裁判全文】
台灣苗栗地方法院刑事判決                          八十九年度訴字第二一六號
    公  訴  人  臺灣苗栗地方法院檢察署檢察官
    被      告  甲○○
右列被告因違反毒品危害防制條例案件，經檢察官提起公訴（八十九年度偵字第七一
一號），本院判決如左：
    主      文
甲○○連續轉讓第二級毒品安非他命，累犯，處有期徒刑壹年貳月。扣案之安非他命
壹包（含包裝重零點柒公克，淨重零點零壹公克）沒收銷燬之。
    事      實
一、甲○○曾於民國八十五年間因妨害自由案件，經臺灣臺北地方法院判處有期徒刑
    六月並於八十六年五月二十三日確定在案，甫於八十六年十二月十九日執行完畢
    ，竟仍不知悔改，基於概括犯意，自八十八年七月間某日起至同年十一月二十二
    日下午十五時許（起訴書誤載為二十六日）止，在苗栗縣苗栗市○○路一０二六
    巷一號一樓之住處，連續多次無償轉讓第二級毒品安非他命予乙○○施用（乙○
    ○施用第二級毒品部分由檢察官另案偵辦中），嗣為警於八十九年二月十四日下
    午六時五十分許，在其前開住處查獲，並扣得安非他命一小包（毛重約０．七公
    克、淨重０．０一公克）及甲○○所有供施用毒品器具吸食器一個、分裝棒一支
    酒精燈一個。
二、案經台北市政府警察局移送台灣苗栗地方法院檢察署檢察官偵查起訴。
    理      由
一、訊據被告對於右揭事實矢口否認，並辯稱伊未提供安非他命給乙○○施用，係乙
    ○○到伊家中自行施用云云，惟查，被告曾多次打電話邀乙○○自台北南下苗栗
    施用安非他命，並由被告免費提供安非他命給乙○○乙節，業據證人乙○○迭於
    警訊時、偵查中及本院審理中證述明確（參見台灣苗栗地方法院檢察署八十九年
    度偵字七七一號第十頁反面、第三十九頁正面及本院八十九年六月三十日審判筆
    錄），復有被告所有之安非他命一包（毛重約０．七公克，淨重０．０一公克）
    及被告所有施用毒品器具吸食器一個、、分裝棒一支酒精燈一個扣案可資佐證，
    而扣案之安非他命一包（毛重約０．七公克，淨重０．０一公克）確屬安非他命
    乙節亦據被告於警訊時供明在卷（參見前開偵查卷第六頁反面），另徵諸證人乙
    ○○經警查獲時亦自承其最後一吸施用安非他命之時間係八十八年十一月二十二
    日下午十五時許等情（參見前開偵查卷第九頁正面），被告上揭辯解，自無可採
    。從而，本件事證明確，被告右揭犯行堪以認定。
二、按安非他命屬八十七年五月二十日公布之毒品危害防制條例第二條第一項第二款
    規定之第二級毒品。核被告所為，係犯毒品危害防制條例第八條第二項之轉讓第
    二級毒品罪。被告轉讓毒品前之持有毒品之行為，本應以持有論，惟持有後進而
    轉讓，其持有之低度行為應被轉讓之高度行為所吸收，故不再論以持有第二級毒
    品罪。其先後多次轉讓犯行，時間密接，犯罪構成要件相同，顯係基於概括犯意
    反覆為之，為連續犯，依刑法第五十六條規定，以一罪論，並加重其刑。
    又被告曾於八十五年間因妨害自由案件，經臺灣臺北地方法院判處有期徒刑六月
    並於八十六年五月二十三日確定在案，甫於八十六年十二月十九日執行完畢，有
    臺灣高等法院被告全國前案紀錄表乙紙附卷可稽，其五年內再犯本件有期徒刑以
    上之罪，為累犯，應依刑法第四十七條之規定遞加重其刑。爰審酌被告品行、犯
    罪之目的、轉讓安非他命之次數、犯後否認犯行毫無悔意等一切情狀，量處如主
    文所示之刑，以示懲儆。至扣案之安非他命一包淨重０．０一公克（毛重約０．
    七公克）屬第二級毒品，且屬被告所有，爰依毒品危害防制條例第十八條第一項
    前段規定宣告沒收銷燬之；至其餘扣案之施用毒品器具吸食器一個、分裝棒一支
    酒精燈一個，雖屬被告所有，惟係被告供其施用毒品之器具，核與本件被告所犯
    轉讓毒品犯行無涉，爰不予宣告沒收，併此敘明。
據上論斷，應依刑事訴訟法第二百九十九條第一項前段，毒品危害防制條例第八條第
二項、第十八條第一項前段、刑法第十一條前段、第五十六條、第四十七條，判決如
主文。
本案經檢察官蔡宗熙到庭執行職務。
中      華      民      國    八十九      年      七      月    十四    日
                                   台灣苗栗地方法院刑事庭
                                       法  官  吳  炳  桂
右正本證明與原本無異。
如不服本判決，應於送達後十日內向本院提出上訴狀（須附繕本），上訴於台灣高等
法院台中分院。
                                       書記官  黃  秀  娟
中      華      民      國    八十九      年      七      月    十四    日
附錄論罪科刑法條：
毒品危害防制條例第八條第二項：
轉讓第二級毒品者，處六月以上，五年以下有期徒刑，得併科新台幣七十萬元以下罰
金。


司法院資訊處製作；財團法人民間司法改革基金會備份。
